臺灣士林地方法院民事裁定
111年度補字第1406號
原      告  官文霖  
被      告  呂佳穎  
上列當事人間請求所有權移轉登記事件，本院裁定如下：
    主  文
本件訴訟標的價額核定為新臺幣壹仟貳佰玖拾萬零參佰伍拾貳元
。
原告應於收受本裁定正本送達之日起七日內補繳第一審裁判費新
臺幣壹拾貳萬伍仟陸佰零捌元，逾期未補正，即駁回原告之訴。
    理  由
一、起訴，應依民事訴訟法第77條之13、第77條之14等規定繳納
    裁判費，此為必備之程式。原告之訴，起訴不合程式或不備
    其他要件者，法院應以裁定駁回之，但其情形可以補正者，
    審判長應定期間先命補正，同法第249條第1項第6款亦有明
    文。按訴訟標的之價額，由法院核定。核定訴訟標的之價額
    ，以起訴時之交易價額為準；無交易價額者，以原告就訴訟
    標的所有之利益為準。以一訴主張數項標的者，其價額合併
    計算之。但所主張之數項標的互相競合或應為選擇者，其訴
    訟標的價額，應依其中價額最高者定之。同法第77條之1第1
    項、第2項、第77條之2第1項分別定有明文。
二、經查，原告起訴聲明：㈠被告應將新北市○○區○○段000○號建
    物（下稱系爭房屋）連同同段255地號、256地號、258地號
    土地（下稱系爭基地，系爭建物及基地合稱系爭房地）移轉
    登記予原告。㈡被告應將系爭房屋遷讓交付原告，其訴訟標
    的價額應分別以系爭房地、系爭房屋於起訴時之交易價額為
    準，又原告兩項訴之聲明雖分屬不同訴訟標的，但係基於同
    一經濟目的，均在除去被告對原告就系爭房地所有權之妨害
    ，其訴訟標的價額應以二聲明中訴訟標的價額較高者定之，
    即系爭房地在起訴時之交易價額。依內政部不動產交易實價
    查詢服務網查詢資料，與原告起訴時點相近且與系爭房屋建
    物型態、屋齡相仿之同社區房地交易價格，係以移轉房屋之
    面積（含附屬建物及與專有部分併同移轉之共有部分）計，
    每平方公尺68,681元（含房屋所坐落之基地價額）。據此估
    算系爭房地，於起訴時之交易價額約為12,900,352元（計算
    式：系爭房屋面積187.83平方公尺×68,681元＝12,900,352元
    ，元以下四捨五入）。是本件訴訟標的價額應核定為12,900
    ,352元，應徵第一審裁判費125,608元，未據原告繳納。爰
    依民事訴訟法第249條第1項但書規定，限原告於收受本裁定
    正本送達之日起7日內補繳，逾期不繳，即駁回其訴。
三、爰裁定如主文。
中　　華　　民　　國　　111 　年　　11　　月　　29　　日
                  民事第三庭法  官  江哲瑋
如以上正本係照原本作成。
對本裁定關於核定訴訟標的價額部分抗告，應於裁定送達後10日
內向本院提出抗告狀，並繳納抗告費新臺幣1,000 元；關於命補
繳裁判費部分，不得抗告。
中　　華　　民　　國　　111 　年　　11　　月　　29　　日
                            書記官  張祐誠